【裁判字號】    90,交易,136
【裁判日期】    900911
【裁判案由】    公共危險
【裁判全文】
臺灣屏東地方法院刑事判決                          九十年度交易字第一三六號
    公  訴  人  臺灣屏東地方法院檢察署檢察官
    被      告  甲○○
右列被告因公共危險案件，經檢察官提起公訴（九十年度偵字第三六○四號），本院
判決如左：
    主  文
甲○○服用酒類，不能安全駕駛動力交通工具而駕駛，處有期徒刑貳月，如易科罰金
，以參佰元折算壹日。
    事  實
一、甲○○明知服用酒類，不能安全駕駛動力交通工具，不得駕車之規定，於民國九
    十年五月三日十四時許，在屏東縣南州鄉七塊村檳榔園內喝完酒，其酒後已達不
    能安全駕駛動力交通工具之狀態，猶駕駛車號ＰＤＺ－九七三號重機車行駛於道
    路，嗣於同日二十時四十五分許，途經屏東縣南州鄉○○村○○路與復興路口，
    因酒醉無法安全駕駛，與他車發生車禍而為警查獲，嗣於同日二十二時三十分甲
    ○○為警測試血液中酒精濃度值達二四一ＭＧ／ＤＬ，相當吐氣中酒精濃度每公
    升一點一四九毫克，顯已達不能安全駕駛之程度。
二、案經屏東縣警察局東港分局報請台灣屏東地方法院檢察署檢察官偵查起訴。
     理  由
一、訊據被告甲○○固不諱言於前開時地，因酒後駕駛上開機車肇事之事實，惟辯稱
    伊僅喝三杯米酒尚很清醒等語。經查，被告於肇事後經警測試血液中酒精濃度值
    高達二四一ＭＧ／ＤＬ，相當吐氣中酒精濃度每公升一點一四九毫克，參以酒後
    吐氣所含酒精濃度達每公升○點八五毫克者，其駕駛肇事率即已為未飲酒者之五
    十倍（中央警察大學交通學系暨交通管理研究所蔡中志教授所製「酒精濃度與肇
    事率之關係」表參照），又被告身體含有如此程度之酒精成份，根據科學研究顯
    示，常人於上開生理狀況下，其外在會呈現有中度酩酊、運動失調、平衡障礙、
    判斷力遲鈍之茫醉症狀（法務部調查局林棟樑博士所製「血液中酒精濃度與酒醉
    程度及呈現症狀之關係」表參照），足見本件被告確已達酒醉不能安全駕車之狀
    態，至被告於警訊供稱伊僅喝一杯酒，檢察官偵訊中供稱只喝一口，嗣於本院又
    改稱只喝三杯酒，所供反覆要屬避重就輕之詞不足為其有利之認定，本件事證明
    確，被告犯行堪以認定。
二、核被告所為，係犯刑法第一百八十五條之三之服用酒類，不能安全駕駛動力交通
    工具而駕駛罪。爰審酌被告素行、動機、無視政府法令宣導及社會大眾生命、財
    產之安全，犯後否認犯行並無悔意，所駕駛之交通工具為機車，尚未造成重大損
    害等一切情狀，量處如主文所示之刑，並諭知易科罰金之折算標準。
據上論斷，應依刑事訴訟法第二百九十九條第一項前段，刑法第一百八十五條之三、
第四十一條第一項前段，罰金罰鍰提高標準條例第二條，判決如主文。
中      華      民      國九十      年      九      月      十一  日
                                      臺灣屏東地方法院交通法庭
                                          法  官    郭書豪
右正本證明與原本無異。
對於本判決如有不服應於收受送達後十日內向本院提出上訴書狀上訴於台灣高等法院
高雄分院並按他造當事人之人數附具繕本。
                                          書記官    潘豐益
中      華      民      國      九十      年      九      月      十一  日
附錄法條：
刑法第一百八十五條之三
服用毒品、麻醉藥品、酒類或其他相類之物，不能安全駕駛動力交通工具而駕駛者，
處一年以下有期徒刑、拘役或三萬元以下罰金。


司法院資訊處製作；財團法人民間司法改革基金會備份。
